【裁判字號】    89,小上,25
【裁判日期】    890824
【裁判案由】    清償債務
【裁判全文】
臺灣桃園地方法院民事判決  八十九年度小上字第二十五號
    上  訴  人  甲○○
    被上訴人    乙○○
右當事人間請求清償債務事件，上訴人對於中華民國八十九年六月九日本院桃園簡易
庭八十九年度桃小字第三一一號第一審判決提起上訴，本院判決如左：
    主  文
上訴駁回。
第二審訴訟費用由上訴人負擔。
    理      由
一、按對於小額程序之第一審裁判之上訴或抗告，非以其違背法令為理由，不得為之
    ，民國八十八年二月三日修正之民事訴訟法第四百三十六條之二十四定有明文。
    而所謂違背法令，依同法第四百三十六條之三十二規定準用同法第四百六十八條
    ，係指判決不適用法規或適用不當者。又小額程序之上訴狀內應記載上訴理由，
    表明下列二款事項：即(一)原判決所違背之法令及其具體內容。(二)依訴訟資料可認
    為原判決有違背法令之具體事實。即上訴人應於上訴狀或理由書內應有具體之指
    摘，並揭示該法規之條項或內容，若係成文法以外之法則，應揭示該法則之旨趣
    ，倘為司法院之解釋或最高法院之判例，則應揭示該判解之字號或其內容，上訴
    狀或理由書如未依此項方法表明者，即難認為已對原判決違背法令有具體之指摘
    ，其上訴自難認為合法，故如僅就原審取捨證據任加指摘，並未具體指出原判決
    違背何等法規，其上訴即難認為合法（見最高法院七十一年度台上字第三一四號
    判例意旨）。
二、查本件上訴人就原判決向本院合議庭提起上訴，核其八十九年七月十四日所提之
    上訴理由書狀所載，其所表明之上訴理由係以：（一）被上訴人提供之影印借據
    及借據原本一截是否可作為有效證據？（二）原借據中並未載明清償日期為八十
    年十月六日及約定利息，原判決之利息及利息起算日不知從何而來？（三）被上
    訴人應就上訴人曾於某日帶不詳年籍男女至其住處強將本件借據撕毀乙節舉證。
    （四）原判決指出上訴人空言否認，未能就清償乙節舉證，惟上訴人業已清償並
    將借據撕毀，還有其他證據可供鈞院審酌嗎？（五）被上訴人將上訴人所簽借據
    拿去影印，有違常理。被上訴人係待上訴人清償借款後，將借據撕毀於垃圾桶內
    ，被上訴人又從垃圾桶內撿拾一截已丟棄借據向上訴人請求，原審竟採信被上訴
    人之舉證，似有不公云云。惟核上訴人之上訴理由所陳（一）（三）（四）（五
    ）點理由，係僅就原審取捨證據或認定事實不當加以指摘，並未具體指出原判決
    違背何等法規。至於上訴人指摘原判決之利息及起算日不知從何而來云云，惟按
    依當事人對於他造主張之事實，於言詞辯論時不爭執者，視同自認，民事訴訟法
    第二百八十條第一項前段定有明文。上訴人於原審對於被上訴人主張利息之部分
    既皆未爭執，揆諸上開規定，上訴人視同自認被上訴人此部分之主張，而原判決
    對於此點亦於理由要領第一項第二、三行中說明理由，此有原審判決可稽，故原
    審對於利息之有無及起算日均已於判決理由中說明，並無理由不備之情形。揆諸
    首揭法條及判例意旨，上訴人之上訴即難認為合法，應予駁回。況再依民事訴訟
    法第四百三十六條之三十二準用同法第四百七十一條第一項之：上訴人於起上訴
    後二十日內未提出理由書者，無庸命其補正即應以裁定駁回之規定，本院復毋庸
    命其就此部分再為補正，是其上訴應予駁回。
三、依民事訴訟法第四百三十六條之三十二、第四百四十四條、第九十五條、第七十
    八條，裁定如主文。
中      華      民      國    八十九    年      八      月    二十四    日
                            臺灣桃園地方法院民事第一庭
~B審判長法官  陳添喜
~B法      官  汪智陽
~B法      官  詹秀錦
右為正本係照原本作成
中      華      民      國    八十九    年      八      月    二十四    日
~B法院書記官  馬菁霙


司法院資訊處製作；財團法人民間司法改革基金會備份。
